【裁判字號】    94,訴,2299
【裁判日期】    950117
【裁判案由】    毒品危害防制條例
【裁判全文】
臺灣臺中地方法院刑事判決              94年度訴字第2299號
公  訴  人  臺灣臺中地方法院檢察署檢察官
被      告  甲○○
上列被告因毒品危害防制條例案件，經檢察官提起公訴（94年度
毒偵字第2772號）及移送併案審理（94年度毒偵字第4182號），
本院合議庭裁定由受命法官獨任進行簡式審判程序，本院判決如
下：
    主    文
甲○○連續施用第一級毒品，累犯，處有期徒刑捌月。
    事    實
一、甲○○前於民國八十一年因違反麻醉藥品管理條例、妨害風
    化等案件，經本院均判處有期徒刑六月，定其應執行之刑為
    有期徒刑十月，經臺灣高等法院臺中分院駁回上訴確定，於
    八十二年八月一日送監執行，於八十三年五月二十二日執行
    完畢出監。復於八十七年間因違反肅清煙毒條例案件，經裁
    定送觀察勒戒後，認無繼續施用毒品傾向，經本院判決免刑
    確定。又於八十八年間因施用毒品案件，經裁定送觀察勒戒
    ，再於八十八年五月二十一日送強制戒治，於八十八年十一
    月三十日停止戒治出所，另經起訴後由臺灣彰化地方法院以
    其施用第一、二級毒品分別處有期徒刑八月、四月，二者定
    其應執行之刑為有期徒刑十月，經上訴臺灣高等法院後撤回
    上訴，於八十八年十一月五日確定，於八十九年十二月二十
    日入監執行，於九十年十月十九日執行完畢。繼於九十年因
    施用第一、二級毒品案件，經裁定後於九十年十一月十八日
    令入戒治處所強制戒治，於九十一年十一月十八日戒治期滿
    ，另經本院於九十一年十月十四日分別判處有期徒刑十月、
    七月，二者定其應執行之刑一年二月確定，並於九十一年十
    一月十八日入監執行，於九十三年一月二十日假釋付保護管
    束，於九十三年七月二十一日縮刑期滿而執行完畢，仍不知
    悔改。其基於施用第一級毒品之概括犯意，自九十四年一月
    二十八日起至同年三月五日止，在臺中市加油站內廁所內，
    以將第一級毒品海洛因置入針筒內注射方式，連續施用第一
    級毒品海洛因多次，約二、三日施用一次。嗣於九十四年一
    月三十日下午二時許，經警通知其至臺中市○區○○路四四
    ０號採尿鑑驗結果，呈嗎啡陽性反應，復於九十四年三月七
    日下午二時許，在臺中市○區○○○路五二號前為警查獲，
    經採尿送驗結果，呈嗎啡陽性反應，而查悉上情。
二、案經臺中市警察局第五分局報告及臺中市警察局移送臺灣臺
    中地方法院檢察署檢察官偵查起訴及移送併案審理。
    理    由
一、訊據被告甲○○就上開連續施用第一級毒品海洛因之事實坦
    承不諱，而其二度經警採尿送驗結果，均呈嗎啡陽性反應，
    有中山醫學大學附設醫院藥物濫用檢測中心確認結果報告二
    份在卷可稽，足徵其自白與事實相符，應堪採信。被告前於
    九十年因施用第一、二級毒品案件，經裁定後於九十年十一
    月十八日令入戒治處所強制戒治，於九十一年十一月十八日
    戒治期滿出所，有刑案資料查註紀錄表及臺灣高等法院被告
    前案紀錄表各一份在卷可憑，其於前案強制戒治執行完畢釋
    放後五年內再犯本件連續施用第一級毒品之事證明確，犯行
    洵堪認定，應予依法論科。
二、核被告所為，係犯毒品危害防制條例第十條第一項之施用第
    一級毒品罪。其施用而持有海洛因之低度行為，為其施用之
    高度行為所吸收，不另論罪。被告先後多次施用海洛因之犯
    行，時間緊接，犯罪構成要件相同，顯係基於概括犯意為之
    ，應依連續犯之規定論以一罪，並加重其刑。又被告自九十
    四年一月三十日下午二時許至同年三月五日止連續施用第一
    級毒品海洛因部分犯行，雖未據公訴人起訴，惟與已經起訴
    部分有連續犯裁判上一罪之關係，且經檢察官移送併案審理
    ，基於審判不可分之原則，應為起訴效力所及，自為本院所
    得一併審究者，併予敘明。又被告因施用毒品案件，經本院
    於九十一年十月十四日分別判處有期徒刑十月、七月，二者
    定其應執行之刑一年二月確定，並於九十一年十一月十八日
    入監執行，於九十三年一月二十日假釋付保護管束，於九十
    三年七月二十一日縮刑期滿而執行完畢一節，有臺灣高等法
    院被告全國前案紀錄表及刑案資料查註紀錄表各一份在卷可
    參，其受有期徒刑之執行完畢後，五年以內再犯本件有期徒
    刑以上之罪，為累犯，應依刑法第四十七條之規定遞加重其
    刑。爰審酌被告因施用毒品案件，前經強制戒治並經論罪科
    刑執行完畢，猶不知悔改，仍施用毒品不輟，無視於毒品對
    於自身健康之戕害及國家對於杜絕毒品犯罪之禁令，惟再行
    施用毒品時間不長，且事後坦承犯行，尚有悔意之犯後態度
    等一切情狀，量處如主文所示之刑，以示懲儆。
本案經檢察官乙○○到庭執行職務。
據上論斷，應依刑事訴訟法第二百七十三條之一第一項、第二百
九十九條第一項前段，毒品危害防制條例第十條第一項，刑法第
十一條前段、第五十六條、第四十七條，判決如主文。
中    華    民    國    95    年    1     月    17    日
                  刑事第十四庭  法  官  陳  葳
上正本證明與原本無異。
如不服本判決，應於收受本判決後十日內向本院提出上訴書狀，
其未敘述上訴理由者，並得於提起上訴後十日內向本院補提理由
書狀（均須按他造當事人之人數附繕本）「切勿逕送上級法院」
。
                                書記官  張雅如
中    華    民    國    95    年    1     月    17    日
附錄法條：
毒品危害防制條例第十條第一項
施用第一級毒品者，處六月以上五年以下有期徒刑。


司法院資訊處製作；財團法人民間司法改革基金會備份。
